臺灣雲林地方法院刑事判決　　　　　　　 96年度訴字第104號
公　訴　人　臺灣雲林地方法院檢察署檢察官
被　　　告　乙○○
　　　　　　　　　　國民
　　　　　　　　　　　號
　　　　　　　　　　（現另案在臺灣雲林監獄執行中）
上列被告因搶奪案件，經檢察官提起公訴（95年度偵字第4132號）
，於本院準備程序進行中，被告就被訴事實為有罪之陳述，經合
議庭裁定由法官一人獨任進行簡式審判程序，判決如下：
    主  文
乙○○意圖為自己不法之所有，而搶奪他人之動產，累犯，處有
期徒刑壹年貳月。
一、犯罪事實：
    乙○○前因毒品危害防制條例案件，於民國91年10月10日，
    經臺灣彰化地方法院以91年度訴字第467 號判決分別判處有
    期徒刑9 月、5 月，應執行有期徒刑1 年1 月確定，並於93
    年06月04日縮刑期滿執行完畢。乙○○基於意圖為自己不法
    所有之犯意，接續為下列搶奪行為：
(一)、於95年07月17日上午06時30分許，騎乘車牌號碼KGL-389 號
    重型機車，至彰化縣大村鄉○○路○ 段143 巷23號前，見甲
    ○○於該處運動，有機可趁，上前與甲○○攀談，再趁其不
    及防備之際，以徒手拉扯方式，搶奪甲○○頸上所戴金項鍊
    1 截約10公分（價值約新臺幣─下同─1,000 元），得手後
    據為己有，旋即騎乘上開機車逃離現場。
(二)、又於同日上午06時40分許，駕駛上開機車行經同鄉○○路6-
    6 號前時，見丁○獨自在該處灑掃，佯裝向丁○問路，乘丁
    ○不及防備之際，以徒手拉扯方式，搶奪丁○頸上所戴金項
    鍊1 條（價值約15,000元），得手後據為己有，旋即騎乘上
    開機車逃逸。
二、證據名稱：
(一)、告訴人甲○○、丁○於警詢之陳述筆錄，及以證人身分於檢
    察官面前之具結證述筆錄。
(二)、證人賴李換於警詢之陳述筆錄及以證人身分於檢察官前之具
    結證述筆錄。
(三)、彰化縣警察局員林分局指認相片紀錄表。
(四)、職務報告2 份。
(五)、照片6 張。
(六)、車籍作業系統查詢作業資料。
(七)、被告於警詢、檢察官面前之供述筆錄。
(八)、被告於本院審理時對上開犯行坦白承認。
    被告自白與上述積極證據相符，顯屬真實。本件事證明確，
    被告之搶奪犯行堪予認定。
三、論罪科刑之理由：
(一)、核被告所為，係犯刑法第325 條第1 項之搶奪罪。
(二)、如數行為於同時同地或密切接近之時地實施，侵害同一之法
    益，各行為之獨立性極為薄弱，依一般社會健全觀念，在時
    間差距上，難以強行分開，在刑法評價上，以視為數個舉動
    之接續施行，合為包括之一行為予以評價，較為合理，則屬
    接續犯，而為包括之一罪（參見最高法院86年臺上字第3295
    號判例要旨）。本件被告乙○○於上開時、地，雖搶奪分屬
    2 人所有之金項鍊，惟依查獲警員張榮錫於95年11月07日所
    製作職務報告書記載：「... 李嫌自行供出在第一處地點（
    即彰化縣大村鄉○○路○ 段143 巷23號前）搶奪得手只是搶
    走拉斷K 金項鍊一截並不值錢，所以才至第二處地點（即彰
    化縣大村鄉○○路6-6 號前）搶奪... 」（見95年度偵字第
    4132號卷第17頁）上情亦經被告於本院審理時供述明確（見
    審判卷第22頁背面至第23頁），可知被告原即預定搶奪一定
    價值之財物始願罷手，是被告先後2 次搶奪犯行，均係為達
    同一目的，而在其預定實施搶奪犯意範圍內所為，且於10分
    鐘之密接時間內，在鄰近地點發生，各行為之獨立性極為薄
    弱，依一般社會健全觀念，在時間差距上，難以強行分開，
    依上開最高法院見解，在刑法評價上，應視為數個舉動之接
    續施行，而以包括之一行為予以評價，屬接續犯，為包括之
    一罪。被告以一搶奪行為同時搶奪2 名被害人財物，屬同種
    罪名之想像競合犯，應依刑法第55條想像競合犯之規定，從
    一重依一搶奪罪處斷。起訴書指被告所犯二罪間，犯意各別
    ，為數罪，應分論併罰，容有未洽，附此敘明。
(三)、被告前因毒品危害防制條例案件，於91年10月10日經臺灣彰
    化地方法院，以91年度訴字第467 號判決分別判處有期徒刑
    9 月、5 月，應執行有期徒刑1 年1 月確定，並於93年06月
    04日縮刑期滿執行完畢，有臺灣高等法院被告前案紀錄表在
    卷可稽，其前受有期徒刑執行完畢，於5 年以內再故意犯本
    件最重本刑為有期徒刑以上之罪，應依刑法第47條第1 項之
    規定，論以累犯，並加重其刑。
(四)、本院審酌被告有竊盜、肅清煙毒條例、毒品危害防制條例、
    偽造有價證券、詐欺等犯罪前科，素行不佳，有臺灣高等法
    院被告前案紀錄表在卷可參，被告有多次施用毒品犯行已有
    可議，仍不思努力工作賺取金錢，竟圖以搶奪之方式，滿足
    其以金錢購買毒品之需求，品行亦有不端，又甲○○、丁○
    均係年屆80歲之老弱婦人，其以暴力行為奪取甲○○、丁○
    頸上之金項鍊，對甲○○、丁○心理上及生活上造成之恐懼
    甚大，被告之犯罪手段、情節及所生危害均不輕。惟考量被
    告坦承犯行，犯後態度尚稱良好，為高中畢業，未婚，亦無
    子女等一切情狀，量處如主文所示之刑。
四、應適用之法律：
一、刑事訴訟法第273 條之1 第1 項、第299 條第1 項前段、第
    310 條之2 、第454 條。
二、刑法第325 條第1 項、第55條、第47條第1項。
本案經檢察官丙○○到庭執行職務。
中　　華　　民　　國　　96　　年　　3 　　月　　8   　日
                  刑事第四庭    法  官  李秋瑩
以上正本證明與原本無異。
如不服本判決，應於判決送達後10日內向本院提出上訴狀（須附
繕本）。
                                書記官　邱明通
中　　華　　民　　國　　96　　年　　3 　　月　　8 　　日
附錄本案論罪科刑法條全文：
中華民國刑法第325條
意圖為自己或第三人不法之所有，而搶奪他人之動產者，處6 月
以上5 年以下有期徒刑。
因而致人於死者，處無期徒刑或 7 年以上有期徒刑，致重傷者，
處3 年以上10年以下有期徒刑。
第 1 項之未遂犯罰之。
